

TEDDY

DEMENT

29 ans

Développeur Web & Mobile Full Stack

Enthousiaste et déterminé, je suis actuellement en quête d'opportunités professionnelles en tant que développeur web. Mon expérience en formation/stage m'a permis de développer des compétences en programmation, conception de sites web et résolution de problèmes. Rejoindre votre équipe serait l'opportunité idéale pour moi de mettre en pratique mes

connaissances et de participer activement à vos projets.

06-35-47-48-71

Teddy.dmt@outlook.com

linkedin.com/in/teddydement-83723a143

O Bondoufle (91)/Paris

Portfolio: https://teddydement.go.yn.fr/

DIPLOMES

Janvier 2024

BTS Développeur Web/Mobile

Nextformation (Vincennes)

Octobre 2023

Certificat Opquast® N° CSY2QZ

Maîtrise de la qualité en projet

Juin 2013

CAP Peintre en carrosserie

Lycée Lucien-René Duchesne (La Celle Saint Cloud 78)

Juin 2012

CAP Peintre en carrosserie

Lycée Gaspard-Monge (Savigny sur Orge 91)

EXPERIENCES PROFESSIONNELLES

STAGE DEVELOPPEUR WEB & MOBILE

HDM NETWORK

Développement d'applications Back-end et Front-end ReactJs - NestJs - TypeScript - PHP - Symfony

reduced resides typedelipt trill dylin

Gestion de bases de données

MySQL, PostgreSQL, MongoDB

Méthode agile

INSPECTEUR/VENDEUR AUTOMOBILE 2018 - 2022

CAPCAR

Inspection et vente de véhicule automobile. Mise en relation acheteur/vendeur, négociation, conseil et suivi de la transaction.

INSPECTEUR AUTOMOBILE 2016 - 2018

SGS AUTOMOTIVE

Expertise de véhicule automobile suite à des locations longues durées. Inspection complète des véhicules.







CARROSSIER PEINTRE 2013 - 2016

Garage de l'Yvette (Palaiseau 91)

Carrossier peintre de véhicules automobiles accidentés

ALTERNANCE CAROSSIER PEINTRE 2010-2013

Garage de l'Yvette (Palaiseau 91) Obtention des CAP en alternance

HARD SKILLS

- HTML/CSS
- PHP
- SYMFONY
- SQL
- JAVASCRIPT
- REACT
- NESTJS
- NODEJS
- GIT

SOFT SKILLS

- Motivé
- Esprit d'équipe
- Créatif
- Attentif
- Organisé
- Sociable

Permis A et B véhiculé